【裁判字號】    91,訴,2558
【裁判日期】    920805
【裁判案由】    重傷害
【裁判全文】
臺灣板橋地方法院刑事判決                        九十一年度訴字第二五五八號
    公  訴  人  臺灣板橋地方法院檢察署檢察官
    被      告  丁○○
    指定辯護人  甲○公設辯護人吳天明
右列被告因重傷害案件，經檢察官提起公訴（九十一年度偵字第一五一九二號），甲○判決如左：
    主  文
丁○○傷害人之身體，處有期徒刑陸月，如易科罰金以佰元折算壹日。折疊刀壹把
沒收。
    事  實
一、丁○○於民國九十一年四月十八日晚上八時三十分許，隨同同事戊○○（所涉本
    件共犯罪嫌，另經檢察官不起訴處分確定在案）在臺北縣樹林市○○街○段三四
    一號「甲品香歡樂小酌卡拉ＯＫ店」，與丙○○、乙○○父子及其另一名不詳姓
    名友人聚宴飲酒時，席間因戊○○與乙○○酒後嬉鬧發生口角，丁○○上前勸架
    卻遭丙○○掌摑耳光，丁○○不悅乃與戊○○起身離席欲回去，離去之際丁○○
    復與丙○○、乙○○父子發生衝突互毆，詎丁○○於雙方互毆中，竟基於傷害之
    犯意，持其隨身攜帶之折疊刀一把（全長約十至十五公分），先刺擊乙○○之右
    大腿、右膝及上腹部，再接續刺擊丙○○之左大腿等處，致乙○○受有右大腿、
    右膝等處穿刺傷、上腹部穿刺傷併肝臟左葉二公分裂傷等傷害，丙○○則受有頭
    部左側頭皮、左大腿等處各四公分撕裂傷之傷害，事後丁○○請該店老闆通知救
    護車後，旋與戊○○共乘機車離去。
二、案經丙○○、乙○○訴由臺北縣政府警察局樹林分局報請臺灣板橋地方法院檢察
    署檢察官偵查起訴。
    理  由
一、訊據被告丁○○矢口否認有於右揭時地持刀傷害告訴人丙○○、乙○○之犯行，
    辯稱：當時伊與戊○○欲離去時，告訴人父子從後追打伊等，伊等就和他們打在
    一起，之後就看到乙○○倒在地上，伊就叫老闆娘叫救護車，然後就由戊○○騎
    機車載伊離開，當時伊並無攜帶刀子，不知乙○○為何受傷云云。惟查，右揭犯
    罪事實業據告訴人丙○○、乙○○指訴歷歷，並經證人戊○○於警訊、偵審中證
    稱：當天丁○○隨身攜帶之機車鑰匙圈上原扣有折疊刀一把，之後丁○○拿機車
    鑰匙給伊去牽車要離去時，機車鑰匙圈上已無該折疊刀，等伊牽機車回來時，就
    看到乙○○躺在地上，肚子都是血，丁○○就跑過來叫伊趕快發動載他走，回去
    後伊就直接問他為何要拿刀刺乙○○，丁○○有說是他們打他，他才拿刀子刺他
    ，隔天伊去醫院探視乙○○，結果看到丙○○的大腿也有受傷等語明確，且告訴
    人丙○○、乙○○受有上揭傷害，亦有臺北縣三峽鎮恩主公醫院出具之診斷證明
    書二紙、九十二年一月二十三日（九二）恩醫事字第○一○六號函檢送之病歷摘
    要記錄一紙在卷可稽，堪認告訴人父子二人所受上揭傷害，應係與被告互毆及被
    告持其上開折疊刀刺擊所造成無訛，被告上開所辯，避重就輕顯與事理不合，乃
    事後畏罪卸責之詞，要難採信。至公訴意旨認被告持刀刺擊告訴人二人，係基於
    重傷害之犯意，且致告訴人乙○○肝臟撕裂傷係屬重傷害云云，然衡諸本案發生
    事由情節及上述被告刺擊告訴人丙○○、乙○○二人身體部位、所受傷害，事後
    並央請該店老闆通知救護車等情，尚難率認被告有使人受重傷之犯意，況經甲○
    函詢恩主公醫院關於告訴人乙○○傷害有何機能喪失或缺損之情，該醫院覆稱：
    告訴人乙○○所受本件肝臟撕裂傷手術後肝功能無長遠影響，僅腹內出血及經開
    腹手術患者，爾後有腸黏連及腸阻塞發生之可能性等語，此有該醫院九十二年三
    月十日（九二）恩醫事字第○三一○號函檢附之醫師病歷摘要記錄在卷可按，尚
    難認告訴人乙○○受有刑法上重傷害之情，是公訴意旨所認與事實尚有未符。綜
    上所述，本件事證已臻明確，被告犯行堪以認定，應予依法論科。
二、核被告丁○○持刀刺傷告訴人丙○○、乙○○之身體，所為係犯刑法第二百七十
    七條第一項之傷害罪。其以一傷害行為接續同時傷害告訴人二人，為想像競合犯
    ，應從一重處斷。公訴意旨雖謂被告所犯係同法第二百七十八條第一項之重傷害
    罪云云，惟基於上述理由，被告所犯應係同法第二百七十七條第一項之傷害罪，
    公訴意旨所認容有未洽，然其起訴犯罪事實相同，爰逕予變更起訴法條。爰審酌
    被告犯罪之動機、目的、手段、所生危害、犯後態度等一切情狀，量處如主文所
    示之刑，並諭知易科罰金折算標準，以資懲儆。其供犯罪所用之折疊刀一把，係
    被告所有之物，雖未扣案，惟尚不能證明已滅失，爰併予依法宣告沒收。
據上論斷，應依刑事訴訟法第二百九十九條第一項前段、第三百條，刑法第二百七十
七條第一項、第五十五條、第四十一條第一項前段、第三十八條第一項第二款，罰金
罰鍰提高標準條例第一條前段、第二條，判決如主文。
本案經檢察官馬凱蕙到庭執行職務
中      華      民      國    九十二    年      八      月      五      日
                                    臺灣板橋地方法院刑事第六庭
                                        法  官  彭  全  曄
右正本證明與原本無異
如不服本判決應於送達後十日內向甲○提出上訴狀
                                        書記官  梁  宜  庭
中      華      民      國    九十二    年      八      月      五      日
附錄本案論罪科刑法條全文：
刑法第二百七十七條
傷害人之身體或健康者，處三年以下有期徒刑，拘役或一千元以下罰金。
犯前項之罪，因而致人於死者，處無期徒或七年以上有期徒刑；致重傷者，處三年以
上十年以下有期徒刑。


司法院資訊處製作；財團法人民間司法改革基金會備份。
